最高法院刑事判決　　　　　　　　九十四年度台上字第一九號
　　上　訴　人　甲○○
　　　　　　　　　　　　　12.
上列上訴人因殺人未遂等罪案件，不服台灣高等法院台中分院中
華民國九十三年十月二十七日第二審判決（九十三年度上訴字第
一二四五號，起訴案號：台灣台中地方法院檢察署九十三年度偵
字第三七九一、五七二二、六九八二號），提起上訴，本院判決
如下：
    主  文
上訴駁回。
    理  由
按刑事訴訟法第三百七十七條規定，上訴於第三審法院，非以判
決違背法令為理由，不得為之。是提起第三審上訴，應以原判決
違背法令為理由，係屬法定要件。如果上訴理由狀並未依據卷內
訴訟資料，具體指摘原判決不適用何種法則或如何適用不當，或
所指摘原判決違法情事，顯與法律規定得為第三審上訴理由之違
法情形，不相適合時，均應認其上訴為違背法律上之程式，予以
駁回。本件原判決認定上訴人甲○○於民國九十三年二月二日凌
晨三時許，接獲綽號「阿賢」之友人來電告知其在「太子妃ＫＴ
Ｖ」與人發生爭執之事，並要求上訴人前往支援。上訴人竟起意
攜帶受寄藏之制式九０手槍與子彈前往「太子妃ＫＴＶ」。抵達
時見王道義與陳俊賓、阿賢、阿順等人爭吵後離去。不久王道義
又折回，且將車停在上訴人面前，並對之大罵三字經，又揚言要
讓「太子妃ＫＴＶ」無法經營。上訴人心生不滿，即起意持槍先
對空射擊二發，以加害生命之事對王道義施加威嚇。當王道義要
駕車離去時，上訴人即基於殺人之不確定故意，朝正開車離去之
王道義所駕駛車輛之駕駛座後方，開槍射擊一槍，子彈穿過後擋
風玻璃而打中坐在駕駛座之王道義左上背再貫穿左上前胸，致其
受有左上前胸及左上背穿刺傷。王道義立即駕車前往醫院急診治
療，因而未致死亡等情。係以上開事實，業據共同被告陳俊賓於
警詢時供述甚詳，核與王道義於警詢時指訴情節相符，而王道義
受有左上前胸及左上背穿刺傷，亦有中國醫藥大學附設醫院診斷
證明書、急診護理病歷、急診入院病歷在卷可稽。上訴人於前開
行為時，係持有制式手槍與子彈，殺傷力強大，為上訴人明知之
事實。上訴人在近距離對王道義所駕駛車輛之駕駛座後方開槍射
擊，可能射中正在駕駛座開車之王道義之身體要害而致其死亡，
亦為上訴人可預見之事項。詎上訴人仍持制式手槍在近距離對王
道義所駕駛車輛之駕駛座後方開槍射擊，則被害人王道義如中彈
死亡，顯屬上訴人於行為時可以預見且不違反其本意。其有持槍
射殺王道義之不確定故意，要堪認定。雖未致王道義死亡之結果
，仍應負殺人未遂責任。並以上訴人所辯係因陳俊賓允付代價，
始答應為其頂罪，而於偵審中為不實之供述，且當時係因被撞誤
扣板機而擊發子彈云云，為不可採取，於理由內詳予指駁。因而
撤銷第一審關於此部分之判決，適用刑法第二百七十一條第二項
、第一項之規定，論處上訴人殺人未遂罪刑，已詳述其所憑之證
據及其認定之理由，所為論敘與卷內證據資料相符，從形式上觀
察，並無認定事實不依證據或有何採證違背證據法則等違法情形
存在。上訴意旨略以：上訴人僅射擊三發，尚有七發未射擊，且
在王道義開車離去時才對空鳴槍二發，對車後射擊一發，顯然只
是警告意思，並無殺人故意，原判決僅憑臆測即謂上訴人有殺人
之不確定故意，有判決適用法則不當之違法等語。惟查原判決已
詳述上訴人具有殺人之不確定故意之理由，所為論斷與證據法則
並無違誤。上訴意旨，並非依據卷內資料具體指摘，徒憑己見，
仍執陳詞，就原判決明白論斷之事項，及原審認事採證職權之行
使，任意指摘，泛言原判決有適用法則不當之違法，自非適法之
第三審上訴理由。其上訴違背法律上之程式，應予駁回。又第三
審上訴書狀，應敘述上訴之理由，其未敘述者，得於提起上訴後
十日內補提理由書於原審法院，已逾上述期間，而於第三審法院
未判決前仍未提出上訴理由書狀者，第三審法院應以判決駁回之
，刑事訴訟法第三百八十二條第一項、第三百九十五條後段規定
甚明。本件上訴人因違反槍砲彈藥刀械管制條例案件部分，不服
原審判決，於民國九十三年十一月十二日提起上訴，並未敘述理
由，迄今逾期已久，於本院未判決前仍未提出，依上開規定其上
訴自非合法，應併予駁回。
據上論結，應依刑事訴訟法第三百九十五條，判決如主文。
中　　華　　民　　國　九十四　年　　一　　月　　六　　日
            最高法院刑事第六庭
                審判長法官  吳　雄　銘
                      法官  池　啟　明
                      法官  石　木　欽
                      法官  郭　毓　洲
                      法官  吳　三　龍
      本件正本證明與原本無異
                          書  記  官
中　　華　　民　　國　九十四　年　　一　　月　　十　　日
                                                    　Ｋ
